【裁判字號】    91,易緝,24
【裁判日期】    920730
【裁判案由】    詐欺
【裁判全文】
臺灣嘉義地方法院刑事判決                          九十一年度易緝字第二四號
    公  訴  人  臺灣嘉義地方法院檢察署檢察官
    被      告  丁○○
右列被告因詐欺案件，經檢察官提起公訴（八十七年度偵字第二九三號），暨移
案審理（八十七年度偵字第二四四三號），本院判決如左：
    主  文
丁○○共同連續意圖為自己不法之所有，以詐術使人將本人之物交付，累犯，處有期
徒刑年。扣案之真元寶個、古幣拾貳枚、假元寶貳佰肆拾玖個均沒收。
    事  實
一、丁○○於民國八十二年十二月間因麻醉藥品管理條例案件，經台灣士林地方法院
    判處有期徒刑六月確定，於八十三年五月二十日易科罰金執行完畢，猶不知悔改
    ，竟夥同己○○（業經本院判處有期徒刑三月確定）共同意圖為自己不法之所有
    ，並基於概括之犯意，於如附表編號一、二、三、四、六、七、八所示之時、地
    ，共同以如附表編號一、二、三、四、六、七、八所示之方式詐騙被害人，並詐
    得如附表編號一、二、三、四、六、七、八所示之金額；丁○○復於如附表編號
    五所示之時、地，夥同某不詳姓名、年籍之成年男子，以如附表編號五所示之方
    式詐騙被害人，並詐得如附表編號五所示之金額。嗣於八十六年十二月二十九日
    中午十二時許，由己○○騎乘ＫＯＵ─二七六號機車，搭載丁○○至嘉義縣大林
    鎮地區尋找詐騙對象，途經嘉義縣大林鎮三和里林子頭土地公廟前為警查獲，並
    扣得丁○○所有供犯罪所用之真元寶三個、古幣十二枚及預備供犯罪所用之假元
    寶二百四十九個。
二、案經嘉義縣警察局民雄分局報請臺灣嘉義地方法院檢察署檢察官偵查起訴暨臺灣
    嘉義地方法院檢察署檢察官移送本院併案審理。
    理  由
一、訊據被告丁○○，固於如附表編號一、二之犯行坦承不諱，惟矢口否認如附表編
    號三至八之犯行，辯稱：伊僅犯如附表編號一及二兩件，而附表編號三至八之案
    件非伊所為，扣案之假金元寶係在建國市場以一個七十元之代價購得的，為何與
    被害人提出來的一樣，伊也不知道；八十六年十二月二十二日至二十四日三天，
    其與己○○都在台北幫朋友選舉，是己○○開車載伊去的云云，經查：
  (一)被告丁○○對於犯有如附表編號一、二之犯行坦承不諱，核與共犯己○○之供述
    相符（見本院八十七年度易字第一八九號卷第二五、二六頁），且有扣案之真元
    寶三個、古幣十二枚及假元寶二百四十九個在案足憑，被告丁○○之自白與事實
    相符，被告丁○○犯有如附表編號一、二等二次詐欺犯行，應堪認定。
  (二)次查，被告丁○○固否認犯有如附表編號三至八之犯行，然各該次之犯行，業據
    如犯表編號三至八所示之被害人於警訊及本院指述歷歷（其中附表編號七之被害
    人乙○○於警訊中指稱被告丁○○為共犯，雖於本院調查時不確定丁○○是否為
    共犯，惟本院調查時距被害時間已久，仍應以距被害時間較近之警訊時之指認為
    準。），且如附表編號四之被害人庚○○提出扣案之二個假金元寶、如附表編號
    五之被害人甲○○提出扣案之十個假金元寶、如附表編號六之被害人戊○○提出
    扣案之五十五個（扣押物品清單誤載為五十個，本院隨機抽選十個送鑑）假金元
    寶、如附表編號七之被害人乙○○提出扣案之八十枚（本院隨機抽選十枚送鑑）
    假金戒指、如附表編號八之被害人蕭劍峰提出扣案之七十枚（扣押物品清單誤載
    為八十四枚，本院隨機抽選十枚送鑑），與被告丁○○經警查獲時所扣案之假金
    元寶二百四十九個（本院隨機抽選十個送鑑），經鑑定認均由同一模型翻製，有
    法務部調查局九十二年四月二日調科參字第○九二○○○八○二二○號鑑定書（
    見本院卷第一一八頁）、九十二年六月二十七日調科參字第○九二○○一七○○
    二○號鑑定書（見本院卷第一七○頁）各一紙在卷可稽，且如附表編號四之被害
    人庚○○確實於其所指述之日期提領五十五萬元，有嘉義郵局九十一年十月二十
    二日營九十一字第五○六○○二一四六號函及所附之交易清單可證，而如附表編
    號七之被害人乙○○確實於其所指述之日期提領四萬元，有嘉義縣中埔鄉農會九
    十一年十月二十八日九一中信字第五四一三號函及所附之交易記錄可查，因此，
    如附表編號四至八所示之被害人均指述被告丁○○為詐欺其等之人，自屬可信，
    是被告丁○○犯有如附表編號四至八之犯行，應可認定。至如附表編號三之被害
    人丙○○所提出扣案之五百個假金元寶因警察局人事調動及辦公廳舍遷移無法尋
    獲（見本院卷第八九頁），無從併送鑑定，惟衡酌被害人丙○○於本院調查時復
    具結作證仍直指不移，而其指述之如附表編號三之該次犯行與如附表其餘各次犯
    行之被害人庚○○、甲○○、戊○○、乙○○、蕭劍峰所指述之犯罪手法相同，
    且犯罪時間、地點亦均相近，而被告丁○○經警查獲時，並扣得真元寶三個、古
    幣十二枚及假元寶二百四十九個，與被害人丙○○之指述亦相符，是被告丁○○
    犯有如附表編號三之犯行，亦堪認定。
  (三)共犯己○○固於本院證稱：八十六年十二月間，其與被告丁○○至台北幫忙朋友
    選舉，大約二星期，有時候星期六、日會回台中，但沒有回南部，一次是坐火車
    ，一次是丁○○載我去云云（見本院卷第五六至五八頁），惟查，共犯己○○上
    開證詞與被告丁○○所辯：伊八十六年十二月二十二日至二十四日與己○○都在
    台北幫朋友選舉，是己○○開車載伊去的云云（見本院卷第五六頁），顯不相符
    ，自難認共犯己○○之證言可信，是被告丁○○上開辯詞，亦無足採。
  (四)因而，本件事證明確，被告丁○○犯有如附表編號一至八之詐欺犯行堪以認定。
二、核被告丁○○所為，係犯刑法第三百三十九條第一項之詐欺罪。被告丁○○與共
    犯己○○對於如附表編號一、二、三、四、六、七、八犯行之實施，以及與不詳
    姓名、年籍之成年男子對於如附表編號五犯行之實施，彼此間互有犯意聯絡及行
    為分擔，均為共同正犯。被告先後八次犯行，時間緊接，罪名與犯罪構成要件相
    同，顯係基於概括犯意所為，為連續犯，應依刑法第五十六條之規定論以一罪，
    並依法加重其刑。又被告丁○○所犯附表編號三至八之詐欺部分，雖未據起訴，
    然該部分事實與起訴之犯罪事實既具實質上一罪之關係，為起訴效力所及，基於
    審判不可分原則，本院自應併予以審判。又被告丁○○曾於八十二年十二月間因
    麻醉藥品管理條例案件，經台灣士林地方法院判處有期徒刑六月確定，於八十三
    年五月二十日易科罰金執行完畢，有台灣高等法院被告全國前案記錄表、台灣嘉
    義地方法院檢察署全國刑案資料查註表附卷可查，其五年內再犯本罪，為累犯，
    應依刑法第四十七條之規定遞加重其刑。爰審酌被告丁○○之素行資料、智識程
    度、犯罪之動機、目的、手段、所生損害及犯後態度等一切情狀，量處如主文所
    示之刑。至扣案之真元寶三個、古幣十二枚均為被告丁○○所有，業據其供承明
    確（見警卷第二頁），且供犯罪所用之物；再扣案之假元寶二百四十九個，為被
    告丁○○所有，業據其供承明確（見警卷第二頁），供預備犯詐欺犯行所用之物
    ，應依刑法第三十八條第一項第二款宣告沒收。
據上論斷，應依刑事訴訟法第二百九十九條第一項前段、刑法第二十八條、第五十六
條、第三百三十九條第一項、第三十八條第一項第二款、第四十七條，罰金罰鍰提高
標準條例第一條前段，判決如主文。
本案經檢察官周欣潔到庭執行職務。
中      華      民      國    九十二    年      七      月      三十    日
                          臺灣嘉義地方法院刑事第三庭
                              審判長法官  沈  福  財
                                    法官  張  育  彰
                                    法官  林  福  來
右正本證明與原本無異。
如不服本判決，應於判決送達後十日內向本院提出上訴狀（應附繕本）。
中      華      民      國    九十二    年      七      月      三十    日
                                  書記官  尹  玉  琪
附錄本案論罪科刑法條
刑法第三百三十九條：
意圖為自己或第三人不法之所有，以詐術使人將本人或第三人之物交付者，處五年以
下明期徒刑、拘役或科或併科一千元以下罰金。
以前項方法得財產上不法之利益或使第三人得之者，亦同。
前二項之未遂犯罰之。
附表：
┌──┬─────┬────┬──────────┬────┬─────┐
│編號│ 犯罪時間 │犯罪地點│詐   騙   方     式 │被 害 人│ 詐得財物 │
├──┼─────┼────┼──────────┼────┼─────┤
│ １ │八十六年十│雲林縣斗│夥同己○○先以真金元│不詳年籍│新台幣（以│
│    │一月二十五│南鎮往斗│寶、古幣出示被害人，│、姓名之│下同）三萬│
│    │日上午十一│六路旁  │嗣以假金元寶十三個冒│農夫    │元        │
│    │時許      │        │充真正之金元寶，向姓│        │          │
│    │          │        │名不詳之被害人兜售。│        │          │
├──┼─────┼────┼──────────┼────┼─────┤
│ ２ │八十六年十│嘉義縣民│夥同己○○先以真金元│不詳年籍│肆萬元    │
│    │一月二十七│雄鄉福樂│寶、古幣出示被害人，│、姓名之│          │
│    │日上午十二│新村    │嗣以假金元寶二十個冒│農夫    │          │
│    │時許      │        │充真正之金元寶，向姓│        │          │
│    │          │        │名不詳之被害人兜售。│        │          │
├──┼─────┼────┼──────────┼────┼─────┤
│ ３ │八十六年六│嘉義市西│夥同己○○先以真金元│丙○○  │二百萬元  │
│    │月二十七日│區新厝里│寶、古幣出示被害人，│        │          │
│    │上午十一時│遼寧一街│嗣以假金元寶五百個冒│        │          │
│    │許        │一○五號│充真正之金元寶，向被│        │          │
│    │          │        │害人兜售。（丙○○於│        │          │
│    │          │        │警訊中指稱己○○為共│        │          │
│    │          │        │犯，雖於本院調查時不│        │          │
│    │          │        │確定己○○是否為共犯│        │          │
│    │          │        │，惟本院調查時距被害│        │          │
│    │          │        │時間已久，仍應以距被│        │          │
│    │          │        │害時間較近之警訊時之│        │          │
│    │          │        │指認為準。）        │        │          │
├──┼─────┼────┼──────────┼────┼─────┤
│ ４ │八十七年十│嘉義縣鹿│夥同己○○先以真金元│庚○○  │五十五萬元│
│    │月六日上午│草鄉三角│寶、古幣出示被害人，│        │          │
│    │十一時許（│村二十三│嗣以假金元寶一百二十│        │          │
│    │庚○○雖不│號      │個冒充真正之金元寶，│        │          │
│    │確定為該月│        │向被害人兜售。      │        │          │
│    │六日或七日│        │                    │        │          │
│    │，但依提款│        │                    │        │          │
│    │記錄可認定│        │                    │        │          │
│    │為六日，見│        │                    │        │          │
│    │本院卷第八│        │                    │        │          │
│    │八頁）    │        │                    │        │          │
├──┼─────┼────┼──────────┼────┼─────┤
│ ５ │八十六年十│嘉義市興│夥同某不詳姓名、年籍│甲○○  │一百三十八│
│  │月底      │華中學紅│之成年男子，先以真金│        │萬元      │
│    │          │綠燈前  │元寶、古幣出示被害人│        │          │
│    │          │        │，嗣以假金元寶四百六│        │          │
│    │          │        │十個冒充真正之金元寶│        │          │
│    │          │        │，向被害人兜售。（王│        │          │
│    │          │        │朝炎於警訊中固指稱顏│        │          │
│    │          │        │石評為共犯，惟於本院│        │          │
│    │          │        │調查時則改稱係某不詳│        │          │
│    │          │        │姓名、年籍之人，自無│        │          │
│    │          │        │從認定己○○有參與本│        │          │
│    │          │        │件，見本院卷第五一頁│        │          │
│    │          │        │。）                │        │          │
├──┼─────┼────┼──────────┼────┼─────┤
│ ６ │八十六年十│雲林縣崙│夥同己○○先以真金元│戊○○  │二十萬元  │
│    │二月十五日│背鄉路旁│寶、古幣出示被害人，│        │          │
│    │上午十一時│        │嗣以假金元寶五十五個│        │          │
│    │四十五分  │        │冒充真正之金元寶，向│        │          │
│    │          │        │被害人兜售（扣押物品│        │          │
│    │          │        │清單誤載為五十個，本│        │          │
│    │          │        │院勘驗為五十五個。）│        │          │
├──┼─────┼────┼──────────┼────┼─────┤
│ ７ │八十六年十│嘉義縣中│夥同己○○先以真金戒│乙○○  │五萬元    │
│    │二月二十二│埔鄉白芒│指、古幣出示被害人，│        │          │
│    │日上午十一│埔段田六│嗣以假金戒指一百枚冒│        │          │
│    │時許      │路      │充真正之金戒指，向被│        │          │
│    │          │        │害人兜售。          │        │          │
├──┼─────┼────┼──────────┼────┼─────┤
│ ８ │八十六年十│嘉義市林│夥同己○○先以真金戒│蕭劍峰  │三十六萬元│
│    │二月二十三│森東路與│指、古幣出示被害人，│        │          │
│    │日上午十時│新生路口│嗣以假金戒指八十四枚│        │          │
│    │許        │        │冒充真正之金戒指，向│        │          │
│    │          │        │被害人兜售（蕭劍峰僅│        │          │
│    │          │        │提出七十枚金戒指扣案│        │          │
│    │          │        │，扣押物品清單誤載為│        │          │
│    │          │        │八十四枚，本院勘驗為│        │          │
│    │          │        │七十枚，蕭劍峰亦於警│        │          │
│    │          │        │訊中為相同之陳述，見│        │          │
│    │          │        │本院卷第一五六頁。）│        │          │
└──┴─────┴────┴──────────┴────┴─────┘


司法院資訊處製作；財團法人民間司法改革基金會備份。
